臺灣臺北地方法院民事裁定　　　　100年度家他字第4號
原　　　告　梁宜茜
　　　　　　梁宜民
兼前列二人
法定代理人　梁萬仁
被　　　告　林淑貞
上列當事人間請求給付扶養費用等事件，本院依職權確定訴訟費
用額，裁定如下：
    主  文
原告梁萬仁應向本院繳納訴訟費用額確定為新臺幣壹萬玖仟肆佰
壹拾捌元整，及自本裁定送達原告之翌日起至清償日止，按年息
百分之五計算之利息。
原告梁宜茜應向本院繳納訴訟費用額確定為新臺幣壹萬零陸佰伍
拾壹元整，及自本裁定送達原告之翌日起至清償日止，按年息百
分之五計算之利息。
原告梁宜民應向本院繳納訴訟費用額確定為新臺幣壹萬柒仟壹佰
玖拾元整，及自本裁定送達原告之翌日起至清償日止，按年息百
分之五計算之利息。
被告應向本院繳納訴訟費用額確定為新臺幣參仟伍佰柒拾捌元整
，及自本裁定送達原告之翌日起至清償日止，按年息百分之五計
算之利息。
    理  由
一、按經准予訴訟救助者，於終局判決確定或訴訟不經裁判而終
    結後，第一審受訴法院應依職權以裁定確定訴訟費用額，向
    應負擔訴訟費用之當事人徵收之；其因訴訟救助暫免而應由
    受救助人負擔之訴訟費用，並得向具保證書人為強制執行，
    民事訴訟法第114條第1項定有明文。又依同法第 91條第3項
    規定，法院依聲請以裁定確定之訴訟費用額，應於裁定送達
    翌日起，加給按法定利率計算之利息，其立法理由旨在促使
    當事人早日自動償付其應賠償對造之訴訟費用，故在當事人
    無力支付訴訟費用時，雖由國庫暫時墊付，然依法院前揭民
    事訴訟法第114條第1項規定，依職權裁定確定訴訟費用額，
    同屬確定訴訟費用額之程序，亦應基於同一理由而類推適用
    同法第 91條第3項規定加計法定遲延利息（臺灣高等法院暨
    所屬法院民國94年11月25日94年度法律座談會決議意旨參照
    ）。另按當事人為和解者，其和解費用及訴訟費用各自負擔
    之。但別有約定者，不在此限。民事訴訟法第84條第1項亦
    有明文。可知如當事人和解時，關於訴訟費用如無其他約定
    ，則應各自負擔。
二、本件原告與被告間請求給付扶養費用事件（本院99年度家訴
    字第40號、臺灣高等法院99年度家上字第261號），原告聲
    請訴訟救助，經本院99年度家救字第41號裁定准予訴訟救助
    ，而暫免繳交訴訟費用在案。關於訴訟費用分擔部分，兩造
    於第一審判決主文第6項為「被告應負擔十分之一，餘由原
    告負擔」，嗣經原告上訴，於第二審訴訟進行中兩造和解成
    立，其和解內容第六項約定「第二審訴訟費用各自負擔」，
    是原告因訴訟救助暫免繳納之第一審訴訟費用應認被告應負
    擔十分之一，原告負擔十分之九，第二審訴訟費用係兩造各
    自負擔。又原告梁萬仁起訴請求被告給付新臺幣（下同）
    140萬元，應徵第一審裁判費14,860元，故原告梁萬仁應負
    擔13,374元，被告應負擔1,486元之裁判費；原告梁宜茜起
    訴請求被告給付自98年11月1日起至103年10月31日止，每月
    12,179元之扶養費，其訴訟標的價額為730,740元【計算式
    ：12,179（元）×60（個月）=730,740】，應徵第一審裁判
    費8,040元，故原告梁宜茜應負擔7,236元，被告應負擔804
    元之裁判費；原告梁宜民起訴請求被告給付自98年11月1日
    起至106年12月31日止，每月12,179元之扶養費，其訴訟標
    的價額為1,193,542元【計算式：12,179（元）×98（個月
    ）=1,193,542】，應徵第一審裁判費12,880元，故原告梁宜
    民應負擔11,592元，被告應負擔1,288元。
三、嗣原告提起上訴，其第二審上訴聲明分別為：被上訴人即被
    告應給付上訴人即原告梁萬仁1,114,227元，應徵第二審裁
    判費18,132元；被上訴人即被告應給付上訴人即原告梁宜茜
    自98年11月1日起至103年10月31日止，每月10,455元之扶養
    費，其第二審訴訟標的價額應為627,300元【計算式：
    10,455（元）×60（個月）=627,300】，應徵第二審裁判
    費為10,245元；被上訴人即被告應給付上訴人即原告梁宜民
    自98年11月1日起至106年12月31日止，每月10,455元之扶養
    費，其第二審訴訟標的價額應為1,024,590元【計算式：
    10,455（元）×98（個月）=1,024,590】，應徵第二審裁判
    費為16,795元；惟因訴訟上和解成立，原告得請求退還該審
    級裁判費三分之二，故原告梁萬仁應負擔之第二審裁判費為
    6,044元【計算式：18,132÷3＝6,044】，原告梁宜茜應負
    擔之第二審裁判費為3,415元【計算式：10,245÷3＝3,415
    】；原告梁宜民應負擔之第二審裁判費為5,598元【計算式
    ：16,795÷3＝5,598】；。
四、是以，原告梁萬仁應向本院繳納之裁判費共計為19,418元（
    13,374+6,044=19,418），並應於本裁定送達之翌日起，加
    給按法定利率即年息百分之五計算之利息。原告梁宜茜應向
    本院繳納之裁判費共計為10,651元（7,236+3,415=10,651）
    ，並應於本裁定送達之翌日起，加給按法定利率即年息百分
    之五計算之利息。原告梁宜民應向本院繳納之裁判費共計為
    17,190元（11,592+5,598=17,190），並應於本裁定送達之
    翌日起，加給按法定利率即年息百分之五計算之利息。被告
    應向本院繳納之第一審裁判費共計為3,578元，並應於本裁
    定送達之翌日起，加給按法定利率即年息百分之五計算之利
    息。爰裁定如主文。
中    華    民    國   100    年    4     月    21    日
                  家事法庭法  官  李莉苓
以上正本係照原本作成
如對本裁定抗告須於裁定送達後10日內向本院提出抗告狀，並繳
納抗告費新臺幣1,000元
中    華    民    國   100    年    4     月    22    日
                          書記官  譚鈺陵